【裁判字號】    97,聲,1467
【裁判日期】    971126
【裁判案由】    返還擔保金
【裁判全文】
臺灣臺南地方法院民事裁定              97年度聲字第1467號
聲  請  人  合作金庫商業銀行股份有限公司
法定代理人  丙○○
代  理  人  乙○○
相  對  人  甲○○
                        段15.
上列當事人間聲請返還擔保金事件，本院裁定如下：
    主      文
本院九十五年度存字第四三八０號提存事件聲請人所提存之擔保
金中央政府重大交通建設公債八十六年度乙類第三期登錄債票面
額新台幣伍拾萬元，准予返還。
聲請程序費用由相對人負擔。
    理      由
一、按訴訟終結後，供擔保人證明已定20日以上之期間，催告受
    擔保利益人行使權利而未行使，或法院依供擔保人之聲請，
    通知受擔保利益人於一定期間內行使權利並向法院為行使權
    利之證明而未證明者，法院應依供擔保人之聲請，以裁定命
    返還其提存物；前開規定，於其他依法令供訴訟上之擔保者
    準用之，民事訴訟法第104條第1項第3款、第106條分別定有
    明文。
二、聲請人主張：訴外人中國農民銀行股份有限公司與相對人間
    假扣押事件，訴外人中國農民銀行股份有限公司前遵本院90
    年度裁全字第10837號民事假扣押裁定，為擔保假扣押，曾
    提供中央政府重大交通建設公債86年度甲類第10期債票面額
    新台幣（下同）50萬元券1張為擔保金，並以本院91年度存
    字第91號提存事件提存後，聲請執行查封相對人所有之財產
    ，嗣訴外人中國農民銀行股份有限公司經行政院金融監督管
    理委員會核准與聲請人合併，訴外人中國農民銀行股份有限
    公司為消滅銀行，聲請人為存續銀行，又上開提存物亦經法
    院裁定准許變更為中央政府重大交通建設公債86年度乙類第
    3期登錄債票面額50萬元，並以本院95年度存字第4380號提
    存事件提存在案，茲因該假扣押事件業經聲請人聲請撤回假
    扣押執行而告終結，聲請人復於訴訟終結後，具狀聲請本院
    催告受擔保利益人即相對人於20日內行使權利，經本院以97
    年度聲字第1071號裁定命相對人於裁定送達後20日內，就本
    院91年度執全字第82號假扣押執行所受之損害，向聲請人行
    使權利，該裁定已於民國97年10月20日確定，惟相對人迄今
    仍未行使，爰依首開規定，聲請發還擔保金，並提出本院90
    年度裁全字第10837號裁定、97年度聲字第1071號裁定及確
    定證明書各1份為證，且經本院依職權調取本院90年度裁全
    字第10837號（含91年度執全字第82號）、95年度存字第438
    0號（含91年度存字第91號）、97年度聲字第1071號等卷宗
    查核屬實，而相對人並未對受擔保之金額為任何訴訟上之請
    求，有本院民事紀錄科查詢表1份在卷可稽，從而聲請人聲
    請發還擔保金，自無不合，應予准許。
三、依民事訴訟法第95條、第78條，裁定如主文。
中    華    民    國    97    年    11    月    26    日
                  民事第一庭    法  官  蘇正賢
以上正本係照原本作成
如對本裁定抗告須於裁定送達後10日內向本院提出抗告狀，並應
繳納抗告裁判費新台幣1,000元整。
中    華    民    國    97    年    11    月    26    日
                                書記官  陳美萍


司法院資訊處製作；財團法人民間司法改革基金會備份。
